最  高  行  政  法  院  裁  定
110年度聲再字第237號
聲  請  人  何啟𣜯                                    

訴訟代理人  溫瑞鳳  律師
上列聲請人因與相對人新竹縣新湖地政事務所間更正土地登記事
件，對於中華民國109年5月29日本院109年度裁字第884號裁定，
聲請再審，本院裁定如下：
　　主  文
再審之聲請駁回。
再審訴訟費用由聲請人負擔。
　　理  由
一、按對於確定裁定聲請再審，應依行政訴訟法第283條準用同
    法第277條第1項第4款之規定表明再審理由，此為必須具備
    之程式。所謂表明再審理由，必須指明確定裁定有如何合於
    行政訴訟法第273條所定再審事由之具體情事，始為相當。
    倘僅泛言有再審事由而無具體情事者，仍難謂已合法表明再
    審理由，所為再審之聲請，即屬不合法。次按「再審之訴自
    判決確定時起，如已逾5年者，不得提起。但以第273條第1
    項第5款、第6款或第12款情形為再審之理由者，不在此限。
    」「對於再審確定判決不服，復提起再審之訴者，前項所定
    期間，自原判決確定時起算。但再審之訴有理由者，自該再
    審判決確定時起算。」行政訴訟法第276條第4項及第5項定
    有明文。上開規定依同法第283條，於對確定裁定聲請再審
    者準用之。
二、聲請人因與相對人新竹縣新湖地政事務所間更正土地登記事
    件，提起行政訴訟，經臺北高等行政法院（下稱原審）100
    年度訴字第313號判決駁回其訴，並經本院100年度判字第22
    55號判決（下稱原確定判決）駁回其上訴而確定。其後聲請
    人以上開判決有行政訴訟法第273條第1項第1款、第13款及
    第14款之事由，提起再審之訴，關於第1款部分，經本院101
    年度判字第527號判決駁回；第13款及第14款部分，則經本
    院裁定移送原審審理，經原審101年度再字第122號判決駁回
    其訴，並經本院102年度裁字第1417號裁定駁回其上訴而確
    定之後，聲請人曾先後多次聲請再審，均經本院分別裁定駁
    回在案。茲聲請人復對最近一次即本院109年度裁字第884裁
    定（下稱原確定裁定），主張有行政訴訟法第273條第1項第
    1款、第12款、第13款及第14款所定事由，聲請再審。經查
    ，就行政訴訟法第273條第1項第12款之再審事由部分，聲請
    人僅泛言有再審事由，而無具體情事，尚難謂已合法表明再
    審理由。就行政訴訟法第273條第1項第12款以外之再審事由
    部分，原確定判決係於民國100年12月29日確定，有本院索
    引卡查詢表在卷可稽，聲請人於109年7月1日始為本件再審
    之聲請，距原確定判決確定時，已逾5年，依前開規定，顯
    不合法，應予駁回。
三、本件聲請再審既因不合法而裁定駁回，聲請人實體上之主張
    ，自無審究之必要，且當事人就同一事件對於本院所為歷次
    之裁判聲請再審，必須其對最近一次裁判（即原確定裁定）
    之再審有理由，本院始得進而審究其前此歷次裁判有無再審
    理由，本件再審之聲請既不合法，從而其關於本院前此裁判
    部分之指摘，本院即毋須審究。　　
四、據上論結，本件聲請為不合法。依行政訴訟法第283條、第2
    78條第1項、第104條、民事訴訟法第95條、第78條，裁定如
    主文。
中　　華　　民　　國　　110 　年　　11　　月　　11　　日
                    最高行政法院第四庭
                        審判長法  官  胡  方  新　
                              法  官　鍾  啟  煌
                              法  官　蔡  紹  良
                              法  官　陳  國  成
                              法  官　林　惠　瑜

以  上  正  本  證  明  與  原  本  無  異
中　　華　　民　　國　　110 　年　　11　　月　　11　　日
　　　　　　　　　　　　　　　書 記 官 蔡  宜  婷